臺灣臺東地方法院刑事判決　　　　　　　 95年度易字第318號
公　訴　人　臺灣臺東地方法院檢察署檢察官
被　　　告　丁○○
　　　　　　　　　　（現另案羈押於臺灣臺東看守所附設勒戒
　　　　　　乙○○
上列被告因竊盜案件，經檢察官提起公訴（九十五年度偵字第一
九五五號），被告均於準備程序中就被訴事實為有罪之陳述，本
院合議庭裁定由受命法官獨任進行簡式審判程序，判決如下：
    主  文
丁○○共同攜帶兇器竊盜，累犯，處有期徒刑貳年，扣案之破壞
剪貳支、長柄鐮刀壹支均沒收。
乙○○共同攜帶兇器竊盜，處有期徒刑壹年，扣案之破壞剪貳支
、長柄鐮刀壹支均沒收。
    事  實
一、丁○○前於民國九十三年間因竊盜案件，經本院判處有期徒
    刑六月確定，於九十四年八月四日縮刑期滿執行完畢，詎不
    知悔改，復與乙○○基於意圖為自己不法所有之犯意聯絡，
    ，於九十五年八月三日下午四時許，由丁○○攜帶其所有客
    觀上足供兇器使用之破壞剪二支、長柄鐮刀一支等工具，搭
    乘乙○○駕駛之車號四七０一─ＫＪ號自用小貨車，前往臺
    東縣海端鄉境內之臺二十線公路第一百九十四點四公里霧鹿
    段後，由丁○○持上開工具剪斷路旁第一四八號至一四九號
    電線桿上內政部警政署警察電訊所臺東分所所有警用電話Ｐ
    Ｅ硬銅電纜線，乙○○則負責收取該等電纜線，以此分工方
    式共同竊得合計長度約八百五十公尺重約五十八公斤之ＰＥ
    硬銅纜線後，置於上開自用小貨車上，欲變賣款項花用。嗣
    於同日下午五時三十分許為警循線當場查獲乙○○，並扣得
    上開工具，丁○○則乘隙逃逸，迨九十五年八月二十二日始
    經警循線查獲。
二、案經臺東縣警察局關山分局報告臺灣臺東地方法院檢察署檢
    察官偵查起訴。
    理  由
一、按除被告所犯為死刑、無期徒刑、最輕本刑為三年以上有期
    徒刑之罪或高等法院管轄第一審案件者外，於第一次審判期
    日前之準備程序進行中，被告先就被訴事實為有罪之陳述時
    ，審判長得告知被告簡式審判程序之旨，並聽取當事人、代
    理人、辯護人及輔佐人之意見後，裁定進行簡式審判程序，
    刑事訴訟法第二百七十三條之一第一項定有明文。經核本件
    被告丁○○、乙○○所犯均係死刑、無期徒刑、最輕本刑為
    三年以上有期徒刑以外之罪，其於準備程序中就被訴事實為
    有罪之陳述，經法官告知簡式審判程序之旨，並聽取公訴人
    及被告之意見後，本院爰依首揭規定，合議裁定由受命法官
    獨任進行簡式審判程序，合先敘明。
二、認定犯罪事實所憑之證據及理由：
  (一)被告乙○○於警詢、偵訊及本院審理中及被告丁○○於本院
    審理中均坦承前揭全部事實。
  (二)證人丙○○於警詢中之證述。
  (三)卷附之贓物認領保管單二張、刑案現場測繪圖一張、刑案現
    場照片十幀及指領照片一幀。
  (四)扣案之破壞剪二支及長柄鐮刀一支。
  (五)綜上，足見被告二人自白均與事實相符，事證明確，其等犯
    行均堪認定。
三、論罪科刑之理由：
  (一)按刑法第三百二十一條第一項第三款之攜帶兇器竊盜罪，係
    以行為人攜帶兇器竊盜為其加重條件，此所謂兇器，其種類
    並無限制，凡客觀上足對人之生命、身體、安全構成威脅，
    具有危險性之兇器均屬之，且祇須行竊時攜帶此種具有危險
    性之兇器為已足，並不以攜帶之初有行兇之意圖為必要，最
    高法院七十九年台上字第五二五三號判例可資參照。本件被
    告二人持以行竊之破壞剪及長柄鐮刀，均為前端尖銳之金屬
    製品，有卷附照片可憑（見警卷第十九頁上方照片），核被
    告二人所為，均係犯刑法第三百二十一條第一項第三款之攜
    帶兇器竊盜罪。
  (二)被告二人就上開犯行間，有犯意聯絡及行為分擔，皆為共同
    正犯。
  (三)被告丁○○前於九十三年間因竊盜案件，經本院判處有期徒
    刑六月確定，於九十四年八月四日縮刑期滿執行完畢，有臺
    灣高等法院被告前案紀錄表在卷可憑，其於五年內故意再犯
    本件有期徒刑以上之罪，為累犯，應依刑法第四十七條第一
    項加重其刑。
  (四)爰審酌被告二人為圖私利，攜帶兇器竊取他人電纜線，造成
    被害人損害非輕，惟念其二人終知坦認犯行之態度，檢察官
    求處被告乙○○有期徒刑一年尚稱妥適等一切情狀，分別量
    處如主文所示之刑。至檢察官原雖請求就被告丁○○部分量
    處有期徒刑一年十月，另宣告強制工作，惟查被告丁○○前
    雖於九十三年間因竊盜案件經本院判刑確定（下稱前案），
    嗣於九十五年十月間復因另案竊盜案件經檢察官起訴，繫屬
    於本院（下稱後案），惟觀其於前案中僅行竊一次，而後案
    之案發時間係於本案之後（見本院卷第八十四、八十五頁本
    院九十三年度易字第二一七號判決、第八十六至八十八頁九
    十五年度偵字第二六五一號起訴書），尚難遽認其於本案行
    竊時已有犯罪習慣，是本院認於本案中尚無就被告丁○○宣
    告強制工作之必要，併予修正檢察官所求刑度如主文，附此
    敘明。
  (五)扣案之破壞剪二支及長柄鐮刀一支，均為被告丁○○所有供
    本件犯罪所用之物，經其供明在卷，爰依刑法第三十八條第
    一項第二款均宣告沒收。至檢察官另請求沒收伸縮鋁梯及被
    告乙○○所有之四七○一－ＫＪ號自用小貨車部分，查該伸
    縮鋁梯係平日置放於該輛自小貨車上，二者均僅為被告乙○
    ○日常使用之物，並未供本件竊案使用，據被告乙○○供明
    在卷（見本院卷第七十四頁簡式審判筆錄），亦無其他證據
    足認該等物品為被告二人持以直接供竊取電纜線所用，爰不
    予宣告沒收，附此敘明。
五、應適用之法律：
　(一)刑事訴訟法第二百九十九條第一項前段、第二百七十三條之
  　一第一項。
  (二)刑法第二十八條、第三百二十一條第一項第三款、第四十七
    條第一項、第三十八條第一項第二款。
本案經檢察官甲○○到庭執行職務。
中　　華　　民　　國　　96　　年　　3　　月　　28 　　日
                  刑事第四庭    法  官   黃珮茹
附錄論罪法條：
中華民國刑法第321條
（加重竊盜罪）
犯竊盜罪而有左列情形之一者，處 6 月以上、 5 年以下有期徒
刑：
一  於夜間侵入住宅或有人居住之建築物、船艦或隱匿其內而犯
    之者。
二  毀越門扇、牆垣或其他安全設備而犯之者。
三  攜帶兇器而犯之者。
四  結夥三人以上而犯之者。
五  乘火災、水災或其他災害之際而犯之者。
六  在車站或埠頭而犯之者。
前項之未遂犯罰之。
以上正本證明與原本無異。
如不服本判決，應於判決送達後10日內向本院提出上訴狀（須附
繕本）。
「切勿逕送上級法院」
                                 書記官  蕭家玲
中　　華　　民　　國　　96　　年　　 4　　月　　2 　　日
